臺灣臺中地方法院交通事件裁定　　 96年度交聲字第785號
原處分機關　交通部公路總局臺中區監理所
異 議 人即
受 處 分人　甲○○
上列受處分人因違反道路交通管理處罰條例案件，對於交通部公
路總局臺中區監理所96年7 月19日所為之裁決（中監違字第裁60
-GC0000000號裁決書），聲明異議，本院裁定如下：
    主    文
異議駁回。
    理    由
一、原處分意旨略以：本案係臺中市警察局第六分局於96年5 月
    5 日14時25分許在臺中市○○路與黎明路口，發現K3-2680
    號自小客車有「左轉未依先駛入內側車道、不服警察人員指
    揮」違規，遂以中市警交字第60-GC0000000號舉發違反道路
    交通管理事件通知單逕行舉發。異議人於指定應到案日期前
    到案提出申訴，原舉發單位業於96年6 月20日以中分警交字
    第0960020780號函復略以：「‧‧本案該車違規屬實，惟舉
    發違規事實應更正為‧‧不聽制止或拒絕停車接受稽查而逃
    逸」，異議人仍不服，本所遂依法於96年7 月19日以中監違
    字第裁60-GC0000000號裁決書，裁處罰鍰新台幣3600元整，
    並記違規點數2 點，逾期則依裁決書處罰主文規定裁處，於
    法並無不合等語。
二、聲明異議意旨略以：吾人於96年5 月5 日下午14時25分左右
    ，在台中市朝馬之陸橋下十字路口，因左轉燈亮，吾人駕車
    由直行車道左轉，遇員警在橋下以照相機拍照，吾人停車並
    搖下車窗，詢問員警所照何事（相距大約6 、7 公尺），員
    警告知未依車道行駛。吾人想再說明，員警即大聲對我說：
    「你擋住後面來車」並舉起照相機，吾人想不應阻擋交通，
    只得將車迅速駛離現場，且吾人認為已被拍照存證，不依車
    道行駛員警自會告發。本件絕無逃離現場之事實，只有直行
    車道左轉之問題，爰聲明異議云云。
三、汽車駕駛人轉彎時，在多車道右轉彎，不先駛入外側車道，
    或多車道左轉彎，不先駛入內側車道車者，處新台幣600 元
    以上1800元以下罰鍰；汽車駕駛人有違反本條例之行為，經
    交通勤務警察或依法令執行交通稽查任務人員制止時，不聽
    制止或拒絕停車接受稽查而逃逸者，處新台幣3000元以上60
    00元以下罰鍰；駕駛人違反第48條第1 項第4 款、第60條第
    1 項規定者，除依原條款處罰鍰外，並各記違規點數1 點，
    道路交通管理處罰條例第48條第1 項第4 款、第60條第1項
    及第63條第1 項第1 款分別定有明文。
四、經查：
(一)本件受處分人甲○○所有之車號Ｋ3-2680號自小客車於96年5
  月5 日14時25分許，行經台中市○○路、黎明路口處，為台中
  市警察局第六分局舉發有「左轉未依先駛入內側車道、不服警
  察人員指揮」之違規，有中市警交第GC0000000 號舉發違反道
  路交通管理事件通知單附卷可稽，復據台中市警察局第六分局
  96 年6月20日中分警交字第0960020780號函說明：「甲○○君
  ‧‧於台中市○○區○○路與黎明路口執行勤務時，發現該車
  在多車道左轉彎不先駛入內側車道，立即鳴笛並示意該車停車
  接受稽查，惟該車拒絕停車接受稽查加速逃逸，遂當場記明足
  以辨識之資料並依同條例第第7 之2 條規定予以逕行舉發」等
  情明確，亦有該函及前揭舉發違反道路交通管理事件通知單在
  卷足參。
(二)受處分人固承認有直行車道左轉之違規，惟否認有拒絕停車接
  受稽查而逃逸之違規，並以前詞為辯，就此業經本院依職權傳
  喚證人即本件舉發員警曾吉男於96年8 月15日到庭具結證稱：
  「（問：本件是你舉發的？）是的」、「案發是96年5 月5 日
  下午2 時25分，我站在中港路及黎明路口，作交通疏導指揮的
  勤務，發現K3- 2680號自小客車在靠近中港路與黎明路口的時
  候，才從慢車道的直行車道轉入左轉車道，當時我用手勢、鳴
  哨制止他，但是他置之不理沒有停車，並加速逃逸」、「（問
  ：受處分人車輛經過你旁邊的時候，有無搖下車窗跟你講話，
  詢問他有什麼違規的行為？）沒有」、「你在本件舉發的當時
  ，從制止他到開單這段過程，有無跟受處分人講話？）沒有」
  、「（問：你制止他的時候，受處分人有無停車？）沒有」、
  「（問：據受處分人稱：當時他有停車，搖下車窗問警員，是
  何違規行為？警員對他大聲說，你擋住後面來車，要他開走，
  他才迅速將車駛離現場，有何意見？）他根本沒有停下車，我
  也沒有跟他說到話」、「（問：當時執勤警員有幾人？）警員
  只有我一個，另外還有一個交通義警」、「（問：當時有無人
  對他違規的行為拍照？）沒有」、「（問：受處分人說當時有
  人拿相機拍攝他的違規行為，是否屬實？）我沒有拿相機拍攝
  ，交通義警也沒有拿相機拍攝，當天我跟交通義警都沒有帶相
  機去拍攝違規行為」、「（問：後來如何查證駕駛人是甲○○
  ？）我是先記下他的車牌及違規事實，再依照他的車號去查詢
  車主資料，再將舉發單寄送給車主」等語綦詳，足認受處分人
  上開所辯，尚不足採。
(三)又衡諸交通警員掣單舉發違反道路交通管理處罰條例所列之違
  規事實，本質上為行政處分，且係公務員基於職務上之權力，
  依法就特定之具體事件所為具有公法上效果之單方行政行為，
  基於公務員所為公法上行為具有公信力之原則，該行政處分當
  可被推定為真正，其據以依法處分之事實認定亦為正確無誤，
  且本件舉發員警與受處分人素不相識，亦無怨隙仇恨，衡情，
  應無故意設詞誣陷受處分人之理。受處分人空言否認有前揭拒
  絕停車逃逸之違規云云，卻未提出有利證據供本院參酌，而本
  院復查無何證據足資證明執勤警員有捏造事實、違法取締之情
  事，則執勤警員本其維護交通秩序、安全職責所為之當場舉發
  ，自應受到合法、正確之推定。故本件受處分人確有於前揭時
  、地左轉未先駛入內側車道及拒絕停車接受稽查而逃逸之違規
  事實，堪可認定。
(四)從而，原處分機關據以援引上開規定，裁處罰鍰3600元，並記
  違規點數2 點，逾期則依裁決書處罰主文規定處罰，核無不當
  ，本件聲明異議為無理由，應予駁回。
五、據上論斷，應依道路交通管理處罰條例第87條第2項、道路
    交通案件處理辦法第19條，裁定如主文。
中　　華　　民　　國　　96　　年　　8 　　月　  31　　日
　　　　　　　　　　　　　交通法庭  法　官  蔡美華
以上正本證明與原本無異。
如不服本裁定應於送達後五日內向本院提出抗告狀。
      　　　　　　　　　　　　      書記官  劉家瑜
中　　華　　民　　國　　96　　年　　8　　 月  　31　　日
